【裁判字號】    90,易,215
【裁判日期】    900320
【裁判案由】    違反電子遊戲場業管理條例等
【裁判全文】
臺灣彰化地方法院刑事判決                            九十年度易字第二一五號
    公  訴  人  臺灣彰化地方法院檢察署檢察官
    被      告  甲○○
右列被告因違反電子遊戲場業管理條例等案件，經檢察官聲請以簡易判決處刑（八十
九年度偵字第八三九四號），本院適用通常程序審理，判決如左：
    主  文
甲○○違反未依電子遊戲場業管理條例規定辦理營利事業登記，不得經營電子遊戲場
業之規定，處拘役伍拾日，如易科罰金，以佰元折算壹日，緩刑貳年。
扣案之彩票壹疊、機器狗壹組、玩具手槍壹組、玩具籃球壹組、摩輪玩具車貳組、現
金新台幣佰拾元及電子遊戲機拾柒台（開心賓果陸台、彈珠拾壹台）均沒收。
    事  實
一、甲○○未依電子遊戲場業管理條例規定辦理營利事業登記，即自民國八十九年十
    月二十八日起，在雲林縣斗南夜市、麥寮夜市、斗六夜市、虎尾夜市及彰化縣二
    林夜市等地，擺設電子遊戲機開心賓果六台及彈珠台十一台，供不特定人打玩娛
    樂，經營電子遊戲場業。其打玩娛樂之方法為，玩者每次投入硬幣十元予電子遊
    戲機，押中者，電子遊戲機即自動輸出一至二十四張不等之彩票，再依彩票之張
    數向甲○○兌換鉛筆或玩具手槍、玩具籃球、機器狗、玩具車等玩具。嗣於八十
    九年十一月四日下午八時二十五分許，在彰化縣二林鎮○○街星期六夜市為警查
    獲，並扣得其所有之彩票一疊、機器狗一組、玩具手槍一組、玩具籃球一組、摩
    輪玩具車二組、現金新台幣三百三十元及電子遊戲機開心賓果六台、彈珠十一台
    。
二、案經彰化縣警察局二林分局報請台灣彰化地方法院檢察署檢察官偵查聲請簡易判
    決處刑。
    理  由
一、右揭事實，業據被告供承明白，並有彩票一疊、機器狗一組、玩具手槍一組、玩
    具籃球一組、摩輪玩具車二組、現金新台幣三百三十元及電子遊戲機開心賓果六
    台、彈珠十一台扣案可稽。罪證明確，被告犯行堪予認定。
二、按政府為管理電子遊戲場業，並維護社會安寧、善良風俗、公共安全及國民身心
    健康，乃制定電子遊戲場業管理條例，規定經營電子遊戲場業，應依公司法或商
    業登記法辦理公司或商業登記，並應向主管機關申請核發營利事業登記證，且凡
    未依該條例規定辦理營利事業登記者，不得經營電子遊戲場業，足見係以登記為
    管理之方法，以達其規範之目的。是以，該條例第三條所稱電子遊戲場業，指設
    置電子遊戲機供不特定人益智娛樂之營利事業，乃應採廣義解釋，亦即凡以營利
    為目的，事實上設置電子遊戲機供不特定人益智娛樂者，不論已否具備營業牌號
    或場所，均為電子遊戲場業，而不以所得稅法為課徵營利事業所得稅為目的，於
    該法第十一條第二項所定具備營業牌號或場所之營利事業為限。是以，凡事實上
    設置電子遊戲機供不特定人益智娛樂，而未辦理營利事業登記者，不論其設置電
    子遊戲機之場所是否固定，亦不論其是否具備其他營利事業牌號，皆與電子遊戲
    場業管理條例之規定不符。因此，本案被告擺設電子遊戲機供不特定人打玩娛樂
    ，雖在各地夜市為之，無固定場所，但核其所為，仍係犯電子遊戲場業管理條例
    第二十二條之罪。爰審酌被告之素行，及其犯罪之動機、目的、手段以及犯罪後
    之態度良好等一切情狀，量處如主文所示之刑，並諭知易科罰金折算之標準，以
    示懲儆。扣案之彩票一疊、機器狗一組、玩具手槍一組、玩具籃球一組、摩輪玩
    具車二組、現金三百三十元及電子遊戲機開心賓果六台、彈珠十一台，被告供稱
    皆為其所有，係供犯罪所用之物，應併予宣告沒收。查被告前未受有期徒刑以上
    刑之宣告，有台灣彰化地方法院檢察署刑案資查註紀錄表足參，因一時失慮，初
    罹刑章，經此教訓，當知警惕，信無再犯之虞，本院認其刑之宣告以暫不執行為
    適當，爰併予宣告緩刑二年，以啟自新。
三、公訴意旨雖認被告上開行為，另觸犯刑法第二百六十六條第一項前段之賭博罪。
    惟電子遊戲場業得提供品，供人兌換或直接操作取得；限制級電子遊戲場每次
    兌換或取得品之價值不得超過新台幣二千元；普通級電子遊戲場每次兌換或取
    得品之價值不得超過新台幣一千元，電子遊戲場業管理條例第十四條第一項定
    有明文。查如前揭事實所述，被告擺設之電子遊戲機，玩者如押中，每次僅能兌
    換鉛筆或玩具，其價值應在新台幣一千元以下，足見被告所為，符合上開條例第
    十四條第一項之規定，乃依法令之行為，不應處罰。本應另為無罪之諭知，然因
    公訴人認此部分與前開論罪部分有牽連犯之裁判上一罪關係，爰不另為無罪之諭
    知。
據上論斷，應依刑事訴訟法第四百五十二條、第二百九十九條第一項前段，電子遊戲
場業管理條例第二十二條，刑法第十一條前段、第四十一條第一項、第七十四條第一
款、第三十八條第一項第二款，罰金罰鍰提高標準條例第二條，判決如主文。
中      華      民      國      九十      年      三      月    二十    日
                                臺灣彰化地方法院刑事第三庭
                                    法      官   廖  國  佑
右正本證明與原本無異。
如不服本判決，應於判決送達後十日內，向本院提出上訴狀( 須附繕本 )。
                                    法院書記官   卓  俊  杰
中      華      民      國      九十      年      三      月   二十三   日
電子遊戲場業管理條例第二十二條：
違反第十五條規定者，處行為人一年以下有期徒刑、拘役或併科新臺幣五十萬元以上
二百五十萬元以下罰金。


司法院資訊處製作；財團法人民間司法改革基金會備份。
